臺灣桃園地方法院宣示判決筆錄　　　　　 96年度易字第402號
公　訴　人　臺灣桃園地方法院檢察署檢察官
被　　　告　乙○○
　　　　　　　　　　（現於臺灣臺東監獄岩灣分監執行中）
選任辯護人　陳河泉律師
上列被告因竊盜案件（起訴案號：96年度偵字第983 號），於中
華民國96年6 月29日下午5 時許，在本院第4 法庭宣示判決，出
席職員如下：
　　　　　法　官　蘇昭蓉
　　　　　書記官　韓若玉
　　　　　通　譯
法官起立朗讀判決主文、犯罪事實要旨、處罰條文、附記事項，
及告以上訴限制、期間並提出上訴狀之法院，且諭知記載其內容
：
一、主  文：
    乙○○竊盜，累犯，處有期徒刑陸月，如易科罰金，以參佰
    元（即新臺幣玖佰元）折算壹日。
二、犯罪事實要旨：
    乙○○前因竊盜、脫逃案件，經臺灣雲林地方法院88年度易
    字第461 號判決判處有期徒刑10月、6 月確定，又因竊盜案
    件，經臺灣臺中地方法院89年度易更字第8 號判決判處有期
    徒刑1 年2 月，臺灣高等法院臺中分院89年度上易字第1754
    號上訴駁回確定，三罪經法院定執行刑為有期徒刑2 年2 月
    ，入監執行後，於民國90年6 月29日假釋付保護管束出監，
    於90年11月3 日保護管束期滿以執行完畢論（構成累犯）。
    詎仍未知警惕，意圖為自己不法之所有，於95年4 月6 日上
    午某時，侵入桃園縣平鎮市○○街13巷14號甲○○住處（侵
    入住宅部分未據告訴），竊取甲○○所有價值約新臺幣（下
    同）4 萬2000元之金飾1 批及現金3 萬5000元。嗣於當日上
    午10時35分，為甲○○發覺報警，經警採集現場頂樓鐵門內
    側指紋經比對為乙○○之指紋，循線查獲。
三、處罰條文：
    95年7 月1 日修正施行後刑法第2 條第1 項前段、刑法第32
    0 條第1 項、95年7 月1 日修正施行後刑法第47條第1 項、
    95年7 月1 日修正施行前刑法第41條第1 項前段，刑法施行
    法第1 條之1 第1 項、第2 項前段。
四、附記事項：
    (一)按行為後法律有變更者，適用行為時之法律，但行為後之
    法律有利於行為人者，適用最有利於行為人之法律，95年7
    月1 日修正施行後之刑法第2 條第1 項定有明文。刑法修正
    之比較新舊法，應就罪刑有關之共犯、未遂犯、想像競合犯
    、牽連犯、連續犯、結合犯，以及累犯加重、自首減輕暨其
    他法定加減原因（如身分加減）與加減例等一切情形，綜其
    全部罪刑之結果而為比較，最高法院95年5 月23日95年度第
    8 次刑庭會議決議可資參照。被告行為後，關於刑法第320
    第1 項之罪，其法定罰金刑最低度部分，由修正前刑法第33
    條第5 款規定為銀元1 元以上，依罰金罰鍰提高標準條例第
    1 條前段提高為10倍（提高後折算為新臺幣30元），修正後
    刑法第33條第5 款則修正為新臺幣1000元以上，以百元計算
    之，屬科刑規範事項之變更；被告有上開前科紀錄，有臺灣
    高等法院被告前案紀錄表在卷足參，而被告行為後，刑法業
    已於94年1 月7 日修正，將原第47條：「受有期徒刑之執行
    完畢，或受無期徒刑或有期徒刑一部之執行而赦免後，5 年
    以內再犯有期徒刑以上之罪者，為累犯，加重本刑至2 分之
    1 」之規定修正為第47條第1 項：「受徒刑之執行完畢，或
    一部之執行而赦免後，5 年以內故意再犯有期徒刑以上之罪
    者，為累犯，加重本刑至2 分之1 」，於同年2 月2 日公布
    ，95年7 月1 日施行，此修正雖非犯罪構成要件之變更，但
    顯已影響行為人刑罰之法律效果，自屬法律變更，不論依舊
    法第47條或新法第47條第1 項之規定，被告故意犯本件竊盜
    犯行均構成累犯，應逕行適用修正施行後刑法第47條第1 項
    規定論以累犯；經綜合與本件論罪科刑有關之一切情形加以
    比較結果，除對被告並無有利不利之處而逕行適用修法後之
    累犯規定外，修正後之新法對被告並無較為有利，應以被告
    行為時即修正前之刑法為適用依據。而被告行為後，刑法施
    行法於95年6 月14日增訂第1 條之1 規定「中華民國九十四
    年一月七日刑法修正施行後，刑法分則編所定罰金之貨幣單
    位為新臺幣。九十四年一月七日刑法修正時，刑法分則編未
    修正之條文定有罰金者，自九十四年一月七日刑法修正施行
    後，就其所定數額提高為三十倍。但七十二年六月二十六日
    至九十四年一月七日新增或修正之條文，就其所定數額提高
    為三倍。」，於95年7 月1 日生效施行，刑法第320 條第1
    項前段之罪定有罰金刑，但未於94年1 月7 日修正，自應於
    95年7 月1 日刑法修正施行後，就其所定數額提高30倍，與
    被告行為時之罰金罰鍰提高標準條例第1 條前段、現行法規
    所定貨幣單位折算新臺幣標準第2 條之折算結果相較，罰金
    刑貨幣單位雖有「銀元」、「新臺幣」之更異，惟適用結果
    之罰金額度則無二致，並無利或不利之變更，自不生新舊法
    之比較問題，應逕行適用刑法施行法第1 條之1 規定（臺灣
    高等法院暨所屬法院95年法律座談會刑事類提案第16號內容
    可資參照）。(二)被告行為後，刑法第41條第1 項業於94年1
    月7 日修正為「犯最重本刑為五年以下有期徒刑以下之刑之
    罪，而受六個月以下有期徒刑或拘役之宣告者，得以新臺幣
    一千元、二千元或三千元折算一日，易科罰金。但確因不執
    行所宣告之刑，難收矯正之效，或難以維持法秩序者，不在
    此限。」，於94年2 月2 日公布，95年7 月1 日生效，且罰
    金罰鍰提高標準條例第2 條業已於95年4 月28日修正刪除，
    並於95年7 月1 日生效，其修正之結果已將修正前之銀元10
    0 元、200 元、300 元修正為新臺幣1000元、2000元、3000
    元，此項修正亦屬科刑規範事項之變更，經比較修正前後易
    科罰金之規定，自以修正前之刑法易科罰金規定較有利於被
    告。
五、協商判決除有刑事訴訟法第455 條之4 第1 項第1 款於本訊
    問程序終結前，被告撤銷協商合意或檢察官撤回協商聲請者
    ；第2 款被告協商之意思非出於自由意志者；第4 款被告所
    犯之罪非第455 條之2 第1 項所定得以協商判決者；第6 款
    被告有其他較重之裁判上一罪之犯罪事實者；第7 款法院認
    應諭知免刑或免訴、不受理者情形之一，及違反同條第2 項
    「法院應於協商合意範圍內為判決；法院為協商判決所科之
    刑，以宣告緩刑或2 年以下有期徒刑、拘役或罰金為限」之
    規定者外，不得上訴。
六、如有前項得上訴之情形者，得自收受判決送達之日起10日內
    ，向本院提出上訴書狀，上訴於第二審法院。
七、本案經檢察官徐文豪到庭執行職務。
中　　華　　民　　國　　96　　年　　6 　　月　　29 　　日
                      臺灣桃園地方法院刑事第四庭
                                  書記官　韓若玉
                                  法　官　蘇昭蓉
以上正本證明與原本無異。
                                  書記官  韓若玉
中　　華　　民　　國　　96　　年　　6 　　月　　29　　日
